【裁判字號】    90,上易,314
【裁判日期】    900424
【裁判案由】    竊盜等
【裁判全文】
臺灣高等法院臺中分院刑事判決                      九十年度上易字第三一四號
    上訴人  即
    被      告  丙○○
右上訴人因竊盜等案件，不服臺灣台中地方法院八十九年度易字第三九三一號中華民
國八十九年十二月十八日第一審判決（起訴案號：臺灣台中地方法院檢察署八十九年
度偵字第一○二三九號），提起上訴，本院判決如左：
      主  文
原判決撤銷。
丙○○連續攜帶兇器竊盜，累犯，處有期徒刑拾月。扣案之大型油壓剪一支、起子二
支、活動板手一支、鐵勾一支、銼刀一支、六角板手二支、剪刀一支、老虎鉗一支、
六角活動板手一支、自製萬能鎖匙二支、六角起子一支，均沒收。
      事  實
一、丙○○於民國（下同）八十五年間因強盜等案件，經臺灣新竹地方法院判處有期
    徒刑三年二月，同年九月九日送監執行，八十七年五月二十日假釋交付保護管束
    ，八十八年八月十八日保護管束執行完畢，竟不知悔改，意圖為自己不法之所有
    ，基於毀損、竊盜之概括犯意，先於八十九年一月二十五日上午七時許，在臺中
    縣大甲鎮○○路十三巷口，持客觀上具有危險性，而足以對人生命、身體、自由
    產生危害，可供為兇器使用之油壓剪、起子、扳手、老虎鉗等工具，破壞乙○○
    所有停於該處之ＰＩ─五九六五號自小客車汽車電門，竊取該自小客車，足以生
    損害於乙○○，得手後，供已使用；又於同月二十七日凌晨三時許，攜帶上述作
    案工具，駕駛前述竊取之ＰＩ─五九六五號自小客車，至臺中縣大甲鎮公所前之
    停車場，以ＰＩ─五九六五號自小客車大燈照亮停於該處、大甲鎮公所所有之０
    Ｐ─二四六六號吉普車後，進入０Ｐ─二四六六號吉普車內，以其攜帶之上述工
    具，破壞０Ｐ─二四六六號吉普車車門及電門，足以生損害於大甲鎮公所，著手
    竊取該車，適巡邏警員王文華、王峰良二人經過發覺可疑，前往查看，丙○○見
    事機敗露，立即跳出車外，逃離現場，致未得逞，警員王文華、王峰良二人見狀
    ，自後追趕約四百公尺後，始在大甲鎮○○路四二巷附近因跌倒，為警捕獲，並
    扣得其犯罪及預備供犯罪使用之大型油壓剪一支、起子二支、活動板手二支、鐵
    勾一支、銼刀一支、六角板手一支、剪刀一支、老虎鉗一支、六角活動板手一支
    、自製萬能鎖匙二支、六角起子一支等物品。
二、案經乙○○及臺中縣大甲鎮公所訴由臺中縣警察局大甲分局報請臺灣臺中地方法
    院檢察署檢察官偵查起訴。
      理  由
一、訊據被告丙○○雖矢口否認犯罪，辯稱：案發當時，伊在現場等車，看到０Ｐ─
    二四六六號車子旁邊散了一地的工具和壹把鑰匙，就把鑰匙檢起來，並無竊取Ｐ
    Ｉ─五九六五號自小客車及著手竊取０Ｐ─二四六六號吉普車，原來偷車的人看
    到警察來就跑了，因警察過來要拉伊，伊怕被誤會才跑的云云。惟查，車號ＰＩ
    ─五九六五號自小客車係告訴人乙○○所有，於八十九年一月二十五日七時許，
    在臺中縣大甲鎮○○路十三巷口處旁失竊，業據告訴人乙○○於警訊中證述綦詳
    ，而該車查獲後，告訴人乙○○會同警員檢視該車，該車電門已遭破壞，另０Ｐ
    ─二四六六號吉普車之車門鎖及電門鎖均遭破壞，分據告訴人乙○○及證人即大
    甲鎮公所總務楊白耀證述在卷，並有照片附卷可稽，證人即本案查獲之警員王文
    華、王峰良於原審到庭證稱：「伊等當天是執行二點到三點的職務，到大甲鎮公
    所停車場前，發現一部克萊斯勒ＰＩ－五九六五燈亮著，車子也發動，車子的正
    前方停一部ＯＰ─二四六六的吉普車，當時覺得可疑，伊等將警車開到兩部車子
    中間，原本要盤查這部ＰＩ－五九六五的車子，這時發現被告從吉普車的駕駛座
    跳出來，接下來就逃跑，伊等就追過去，約跑了一百公尺，被告掉了一包作案工
    具出來散落一地，伊等並沒有先撿東西，追到平交道，他跌倒伊等才捕獲他，並
    在他身上查獲到克萊斯勒的鑰匙，事後拿這把鑰匙，可以發動克萊斯勒的車子」
    、「伊等到達現場時，並未發現有什麼人，在ＯＰ－二四六六號吉普車四週，並
    未如被告所述有何工具散落在四週，倒是在吉普車的車內的右前乘客座發現作案
    的螺絲起子，當時吉普車的電門已被破壞了」等語，證人王文華於本院調查時仍
    為同一證述，並堅稱沒有刑求情事，設被告未行竊，焉須逃跑，又何以其身上有
    可以發動ＰＩ－五九六五號車之鑰匙，而證人王文華堅稱被告於逃跑時有跌倒，
    是以被告檢送之診斷書上雖記載其身上四肢多處紅腫、挫傷等，是否遭刑求所致
    即非無疑，況警訊筆錄並無被告坦承犯行之記載，此外並有贓物領據二張及事實
    欄所載之工具扣案可資佐證，事證已臻明確，被告所辯顯係脫卸之詞，不足採信
    ，犯行應堪認定。
二、按扣案之起子、板手、老虎鉗等工具，客觀上足對人之身體、生命構成威脅，具
    有危險性，自為兇器。核被告所為，係犯刑法第三百二十一條第一項第三款之加
    重竊盜既遂罪（竊取ＰＩ─五九六五號自小客車部分）及同條第二項、第一項第
    三款之加重竊盜未遂罪（竊取ＯＰ－二四六六號吉普車部分）及第三百五十四條
    之毀損罪。被告先後二次毀損及竊盜，所為時間緊接，犯構成要件相同之罪，顯
    係基於概括犯意反覆為之，均為連續犯，依刑法第五十六條規定，各以一罪論 (
    竊盜罪部分從一重之加重竊盜既遂罪論），並加重其刑，所犯上開二罪間有方法
    、結果之牽連關係，從一重之加重竊盜既遂罪處斷。又被告於八十五年間因強盜
    等案件，經臺灣新竹地方法院判處有期徒刑三年二月，同年九月九日送監執行，
    八十七年五月二十日假釋交付保護管束，八十八年八月十八日保護管束執行完畢
    ，有台灣台中地方法院檢察署被告刑案資料查註紀錄表在卷可參，於有期徒刑執
    行完畢後五年以內再犯本件有期徒刑以上之罪，為累犯，依刑法第四十七條規定
    ，遞加其刑，原審予以論罪科刑固非無見，惟查原審判決認被告係八十六年間犯
    強盜罪經台灣新竹地方法院判處有期徒刑三年二月，於八十八年九月二十三日執
    行完畢，另就毀損部分未論以連續犯，據上論斷欄漏引罰金罰鍰提高標準條例第
    一條前段，均有未洽，被告上訴否認犯罪雖無理由，然原審判決既有如上未當之
    處，應由本院撤銷改判，爰審酌被告犯罪之動機、目的、手段、所生危害非輕及
    犯罪後否認犯行等一切情狀，量處如主文第二項所示之刑，至扣案之大型油壓剪
    一支、起子二支、活動板手一支、鐵勾一支、銼刀一支、六角板手二支、剪刀一
    支、老虎鉗一支、六角活動板手一支、自製萬能鎖匙二支、六角起子一支，為被
    告所有供犯罪使用或預備之物，依刑法第三十八條第一項第二款規定宣告沒收，
    其餘扣案物品與本件犯罪無，爰不予宣告沒收。
三、據上論斷，應依刑事訴訟法第三百六十九條第一項前段、第三百六十四條、第二
    百九十九條第一項前段、刑法第五十六條、第三百二十一條第一項第三款、第三
    百五十四條、第五十五條、第四十七條、第三十八條第一項第二款、罰金罰鍰提
    高標準條例第一條前段，判決如主文。
  本案經檢察官甲○○到庭執行職務。
中      華      民      國      九十     年       四      月   二十四   日
                                  臺灣高等法院臺中分院刑事第九庭
                          審判長法  官  陳  筱  珮
                                              法  官  古  金  男
                                              法  官  康  應  龍
右正本證明與原本無異。
不得上訴。
                                              書記官  黃  薰  慧
中      華      民      國      九十     年       四      月    二十六  日
                                                                        Ｉ


司法院資訊處製作；財團法人民間司法改革基金會備份。
